---
title: "LV Archäoinformatik"
author: "Sophie C. Schmidt"
date: "2024-01-12"
output: pdf_document
---

```{r setup, include=FALSE}
knitr::opts_chunk$set(echo = TRUE)
```


- TODO: Datensatz vervollständigen mit: 
  - SoSe 2019: https://web.archive.org/web/20190815131304/https://www.ianus-fdz.de/it-empfehlungen/lehrangebote -> done
  - WiSe 19/20 -> fehlt
  - check weitere Waybackmachine einträge für WiSe 21/22, -> done
  - SoSe 22 -> no data in wayback machine
   - und WiSE 22/23 -> webarchive
  - Wise 23/24 und SoSe 24 -> von MD, done




# Analyse der Lehrveranstaltungen bei IANUS

- Hier nur enige Kommentare zur Datenbereinigung und Auffälligkeiten. Eigentliche Interpretation dann im Artikel

## Daten einladen
```{r}
library(readODS)

# 1. ODS in semi-Handarbeit aus PDFs extrahiert (Datensammlung für Veröffentlichungen 2024)

LV <- read_ods("IANUS-LV_alle.ods")


library(ggplot2)
library(dplyr)
library(stringr)
```

## Bereinigung

Schwerwiegender Verdacht auf "keine LV mit ArchIT-Inhalten", wenn 
  1. KEINE Inhaltliche Verschlagwortung von Kursen bis 2021 (wo es möglich war) + 
  2. Veranstaltungstitel nicht mit Hinweis auf ArchIT-Inhalt +
  3. "einmalige" Eintragungen -- keine ähnlichen Veranstaltungstitle mit Verschlagwortung an der Uni o.ä.


Kriterien passen auf:

- Regensburger Veranstaltung der WiSe 2017/18 vom klassischen Archäologie-Institut, 

- Freiburgerger Vorderasiatische Veranstaltungen 2017/18

- Leipziger "Einführung in die Papyrologie"-Seminar WiSe 2015/16

- Marburger Veranstaltungen im WieSE 2020/21

- Mainz 2020/21 Latinistik

```{r}

# filtern nach den genannten Kursen:
LV_r <- LV |>
  filter(Stadt == "Regensburg" & Semester == "WiSe 2017/18") # 10 Kurse

LV_fr <- LV |>
  filter(Stadt == "Freiburg" & Semester == "WiSe 2017/18" & str_detect(Institut, "Vorderasiat")) # 6 Kurse

LV_m <- LV |>
  filter(Stadt == "Marburg" & Semester == "WiSe 2020/21") # 9 Kurse

# neuen Datensatz erstellen mit gefilterten Kursen
LV_neu <- LV |>
  filter(!(Veranstaltungstitel %in% LV_r$Veranstaltungstitel))|>
  filter(!(Veranstaltungstitel %in% LV_fr$Veranstaltungstitel))|>
  filter(!(Veranstaltungstitel %in% LV_m$Veranstaltungstitel))|>
  filter(Veranstaltungstitel != "Einführung in die Papyrologie") |> # 1 Kurs in Leipzig 
  filter(Veranstaltungstitel != "Masterkurs lateinisch -
deutsch Übersetzen") # 1 Kurs in Mainz

## insgesamt: 27 Kurse weniger -> 696 Kurse sollten übrig bleiben

# alten Datensatz überschreiben -- Code läuft wieder
LV <- LV_neu
```


## Einlesen der neuen Daten

- Daten aus MD sind von Sebastian Hageneuer bereitgestellt worden
- Daten aus Webarchive: Herzlichen Dank der Waybackmachine!

```{r}
## Update Oktober 2025: Extrahiert aus MD - Dateien und Waybackmachine (siehe extract_mds.R und extract_from_webarchive.R)

sose_19 <- read_ods("IANUS_LV_SoSe2019.ods")

sose_2019 <-data.frame(Semester = "SoSe 2019", Stadt = sose_19$Stadt, Einrichtung = sose_19$`Einrichtung/ Institut`, Institut = sose_19$`Einrichtung/ Institut`, `Studiengang/Modul` = sose_19$`Studiengang/ Modul`, Veranstaltungstitel = sose_19$`Veranstaltung (Link)`, Veranstaltungstyp = sose_19$Veranstaltungstyp, Zielgruppe = sose_19$Zielgruppe, Lehrende = sose_19$Lehrende, Inhalte = sose_19$Inhalte, Notiz  = NA, Nachname = NA, Vorname = NA, Position = NA)

wise_21 <- read_ods("IANUS_LV_WiSe_2021-22.ods")

wise_2021 <-data.frame(Semester = "WiSe 2021/22", Stadt = wise_21$Stadt, Einrichtung = wise_21$`Einrichtung/ Institut`, Institut = wise_21$`Einrichtung/ Institut`, `Studiengang/Modul` = wise_21$`Studiengang/ Modul`, Veranstaltungstitel = wise_21$`Veranstaltung (Link)`, Veranstaltungstyp = wise_21$Veranstaltungstyp, Zielgruppe = wise_21$Zielgruppe, Lehrende = wise_21$Lehrende, Inhalte = wise_21$Inhalte, Notiz  = NA, Nachname = NA, Vorname = NA, Position = NA)


wise_22 <- read_ods("IANUS_LV_WiSe_2022-23.ods")

wise_2022 <-data.frame(Semester = "WiSe 2022/23", Stadt = wise_22$Stadt, Einrichtung = wise_22$`Einrichtung/ Institut`, Institut = wise_22$`Einrichtung/ Institut`, `Studiengang/Modul` = wise_22$`Studiengang/ Modul`, Veranstaltungstitel = wise_22$`Veranstaltung (Link)`, Veranstaltungstyp = wise_22$Veranstaltungstyp, Zielgruppe = wise_22$Zielgruppe, Lehrende = wise_22$Lehrende, Inhalte = wise_22$Inhalte, Notiz  = NA, Nachname = NA, Vorname = NA, Position = NA)

wise_23 <- read_ods("IANUS-LV-MDs/wise23-24.ods")

wise_2023 <-data.frame(Semester = "WiSe 2023/24", Stadt = wise_23$stadt, Einrichtung = wise_23$einrichtung, Institut = wise_23$studiengang, `Studiengang/Modul` = wise_23$studiengang, Veranstaltungstitel = wise_23$title, Veranstaltungstyp = wise_23$lv.typ, Zielgruppe = wise_23$zielgruppe, Lehrende = wise_23$lehrende, Inhalte = wise_23$inhalte, Notiz  = wise_23$dat, Nachname = NA, Vorname = NA, Position = NA)


sose_24 <- read_ods("IANUS-LV-MDs/sose2024.ods")

sose_2024 <-data.frame(Semester = "SoSe 2024", Stadt = sose_24$stadt, Einrichtung = sose_24$einrichtung, Institut = sose_24$studiengang, `Studiengang/Modul` = sose_24$studiengang, Veranstaltungstitel = sose_24$title, Veranstaltungstyp = sose_24$lv.typ, Zielgruppe = sose_24$zielgruppe, Lehrende = sose_24$lehrende, Inhalte = sose_24$inhalte, Notiz  = sose_24$dat, Nachname = NA, Vorname = NA, Position = NA)


neue_dat <- bind_rows(sose_2019, wise_2021, wise_2022, wise_2023, sose_2024)

neue_dat$Veranstaltungstyp[neue_dat$Veranstaltungstyp == "VL"] <- "Vorlesung"
neue_dat$Veranstaltungstyp[neue_dat$Veranstaltungstyp == "LV"] <- "Vorlesung"
neue_dat$Veranstaltungstyp[neue_dat$Veranstaltungstyp == "V"] <- "Vorlesung"
neue_dat$Veranstaltungstyp[neue_dat$Veranstaltungstyp == "SE"] <- "Seminar"
neue_dat$Veranstaltungstyp[neue_dat$Veranstaltungstyp == "UE"] <- "Übung"
neue_dat$Veranstaltungstyp[neue_dat$Veranstaltungstyp == "Ã?bung"] <- "Übung"



neue_dat$komma <- str_count(neue_dat$Lehrende, pattern = ",")

neue_dat <- neue_dat |>
  mutate(Position = case_when(
    str_detect(Lehrende, pattern = "Dr.") ~ "Dr." )  )

LV <- bind_rows(LV, neue_dat)

LV$Semester <- factor(LV$Semester, levels = c("WiSe 2014/15","SoSe 2015", "WiSe 2015/16", "SoSe 2016", "WiSe 2016/17", "SoSe 2017", "WiSe 2017/18", "SoSe 2018","WiSe 2018/19", "SoSe 2019", "WiSe 2019/20", "SoSe 2020", "WiSe 2020/21", "SoSe 2021", "WiSe 2021/22", "SoSe 2022", "WiSe 2022/23", "SoSe 2023", "WiSe 2023/24", "SoSe 2024"), ordered = TRUE)

LV$Stadt[LV$Stadt == "Giessen"] <- "Gießen"
LV$Stadt[LV$Stadt == "Frankfurt"] <- "Frankfurt a.M."

LV$Zielgruppe <- gsub(LV$Zielgruppe, pattern = "Doktoranden", replacement = "PHD")
LV$Zielgruppe <- gsub(LV$Zielgruppe, pattern = "BA, Ma", replacement = "BA, MA")


```




## group by semester
--> Heraufinden, wie die Entwicklung der letzten Semester aussieht

```{r semester_anzahl_kurse}



LV |>
  ggplot()+
    geom_bar(aes(x = Semester))+
  scale_fill_manual(values = viridis(2))+
scale_x_discrete(drop = FALSE)+
  labs(title = "Anzahl angebotener Kurse insgesamt")+
  annotate(geom = "text",
           label = paste0("n = ", nrow(LV |> filter(!is.na(Institut)))),
           x = 1,
           y = 120)+
  theme_bw()+
  coord_flip()

ggsave("./figures/Kurse_Semester.png", dpi = 300)


```


```{r UFG_semester_anzahl_kurse}

library(viridis)


LV |>
  mutate(UFG = case_when(
    str_detect(Institut, "Ur|Früh|UFG|Prä|Europ") ~ "UFG",
    TRUE ~ "anderes Fach"
  )) |>
  ggplot()+
    geom_bar(aes(x = Semester,
                 fill = UFG))+
  scale_fill_manual(values = viridis(2))+
scale_x_discrete(drop = FALSE)+
  labs(fill = "Fächergruppe",
       title = "Anzahl angebotener Kurse innerhalb eines UFG oder anderem Institut",
       caption = "ab WiSe 2023/24 keine einheitliche Institutsangabe, hier Studiengang")+
  annotate(geom = "text",
           label = paste0("n = ", nrow(LV |> filter(!is.na(Institut)))),
           x = 1,
           y = 120)+
  theme_bw()+
  coord_flip()

ggsave("./figures/Kurse_UFG_Semester.png", dpi = 300)


```

## Verhältnis Städte zueinander 

Hotspots: 

```{r}

library(forcats)

LV |>
  group_by(Semester, Stadt) |>
  count(Semester, Stadt) |>
  ggplot(aes(x =  reorder(Stadt, n, FUN = median),
                   y = n))+
  geom_boxplot(color = "black")+
      geom_jitter(color="darkgrey", size=0.7, alpha=0.7,
                  width = 0.4, 
                  height = 0) +
  coord_flip()+
  labs(title = "Anzahl Kurse im Semester", subtitle = "SoSe 2015 - SoSe 2024, ohne WiSe 2019/20, SoSe 2022" )+
    geom_text(label = paste0("n = ", nrow(LV)),
           x = 1.5,
           y = 25)+
  labs(x = "") + 
  theme_bw()

ggsave("./figures/pro_Semester_Stadt_jitter.png", dpi = 300)
```

```{r}
LV_sem_Stadt <- as.data.frame(table(LV$Semester, LV$Stadt))
LV_sem_Stadt$Freq <- as.numeric(LV_sem_Stadt$Freq)

library(scales) # needed for rescale

cols <- c("white", viridis(9) )

LV_sem_Stadt |>
ggplot(aes(x = Var1, 
                y = reorder(Var2, Freq)) )+
  geom_tile(aes(fill = Freq)) +
  geom_text(aes(label = round(Freq/sum(Freq)*100, 1 )),  size = 2.75, col = "white" ) + 
  scale_fill_gradientn(colours = cols,
                    values = rescale(c(0,1,2,3,4,5,10,15,20,27) ),
                    guide = "colorbar" ) +
  geom_text(aes(x = 2.5,
                y = 1,
                label = "Zahlen in % von gesamt"),  size = 3, col = "black" )  + 
  labs(x = "",
       y = "",
       fill = "n gemeldeter Kurse")+ 
  theme(axis.text.x = element_text(angle=60,hjust=1))

ggsave("./figures/heatmap_stadt_sem_n_kurse3.png", dpi = 300, width = 10, height = 10)
```


### nur UFG

```{r}

LV |>
  filter(str_detect(Institut, "Ur|Früh|UFG|Prä|Europ") )|>
  group_by(Semester, Stadt) |>
  count(Semester, Stadt) |>
  ggplot()+
  geom_boxplot(aes(x = reorder(Stadt, n, FUN = median),
                   y = n))+
  coord_flip()+
  labs(title = "Anzahl Kurse an UFG-Instituten im Semester", subtitle = "SoSe 2015 - WiSe 2018/19, SoSe 2020 - SoSe 2021, SoSe 2023" )+
    geom_text(label = paste0("n = ", nrow(LV |> filter(str_detect(Institut, "Ur|Früh|UFG|Prä|Europ") ))),
           x = 1,
           y = 10)+
  theme_bw()

ggsave("./figures/pro_Semester_Stadt_UFG.png", dpi = 300)
```



## Zielgruppe
--> für wen?

```{r zielgruppe}
# 
LV_2 <- LV |>
  mutate(BA = case_when(
    str_detect(Zielgruppe, "BA") ~ 1,
    TRUE ~0
  )) |>
    mutate(MA = case_when(
    str_detect(Zielgruppe, "MA") ~ 1,
    TRUE ~0
  )) |>
    mutate(PhD = case_when(
    str_detect(Zielgruppe, "PHD") ~ 1,
    TRUE ~0
  )) |>
    mutate(sonst = case_when(
    str_detect(Zielgruppe, "Sonst") ~ 1,
    TRUE ~0
  ))

  # aufsummieren der Spalten nach Semester und dann das darstellen -> Entwicklung der Kursangebote für verschiedene Zielgruppen

zielgruppe <- LV_2 |>
  group_by(Semester) |>
  summarise_at(c("BA", "MA", "PhD", "sonst"), sum)
```


```{r zielgruppe_semester}
library(viridis)
library(tidyr)

zielgruppe <- zielgruppe |>
  filter(!is.na(Semester))


zg <- zielgruppe |>
  filter(!is.na(Semester)) |>
  pivot_longer(cols=c("BA", "MA", "PhD", "sonst"),
                    names_to='ziel',
                    values_to='yn')

zg$yn <- as.numeric(zg$yn)
  
ggplot() +
  geom_col(data = zg,
           aes(x = Semester,
               y = yn,
             fill = ziel)) +
  coord_flip() +
  scale_fill_manual(name = "Zielgruppe",
                    values = viridis(4)) +
  scale_x_discrete(breaks = levels(LV_2$Semester), drop = FALSE ) +
  ylim(c(0,100))+
  labs(y = "Anzahl Kurse (Mehrfachnennungen)",
       title = "Zielgruppen der angebotenen Kurse")+
  annotate(geom = "text",
           label = paste0("n = ", nrow(LV_2 |> filter(!is.na(Zielgruppe)))),
           x = 1,
           y = 90)+
 theme_bw()

ggsave("./figures/Zielgruppen_Semester.png", dpi = 300)


```


```{r zielgruppen originalformat, eval=FALSE}
zielgr_einfach <- as.data.frame(table(LV$Semester, LV$Zielgruppe))
colnames(zielgr_einfach) <- c("Semester", "Zielgruppe", "n")

zielgr_einfach$Zielgruppe <- tolower(zielgr_einfach$Zielgruppe)

ggplot() +
    geom_col(data = zielgr_einfach,
           aes(x = Semester,
               y = n,
               fill = Zielgruppe))+
        scale_x_discrete(drop = FALSE ) +
   scale_fill_manual(name = "Zielgruppe",
                      breaks = c("ba", "ma","doktoranden",  "ba, ma", "ba, ma, doktoranden", "ba, ma, sonstige"  ,"ba, sonstige", "ma, doktoranden","ma, sonstige"), # veraltet weil phd als neue bezeichnung dazu
                     values = viridis(12))  +
  ylim(c(0,100))+
  labs(y = "Anzahl Kurse",
       title = "Zielgruppen der angebotenen Kurse")+
  annotate(geom = "text",
           label = paste0("n = ", nrow(LV_2 |> filter(!is.na(Zielgruppe)))),
           x = 1,
           y = 90)+
  coord_flip()+
 theme_bw()

ggsave("./figures/Zielgruppen_einfach.png", dpi = 300)

```

### Zielgruppe zu LV-Form

```{r heatmap Zielgruppe_Veranstaltungsform}
LV_zgr <- as.data.frame(table(LV$Zielgruppe,
                              LV$Veranstaltungstyp))

  
LV_zgr |>
filter(Freq > 1) |>
  ggplot(aes(x = Var1, 
                y = reorder(Var2, Freq) ) )+
  geom_tile(aes(fill = Freq))+
   geom_text(aes(label = round( (Freq/sum(LV_zgr$Freq[LV_zgr$Freq > 1]) )*100, 1 )),  size = 3.5, col = "white" ) + 
  scale_fill_gradientn(colours = cols,
                    values = rescale(c(0,5, 25, 50,70,80,90,100,110,120,130,150,180) ),
                    guide = "colorbar", limits = c(0,174) ) +
    labs(x = "",
       y = "",
       fill = "Anzahl gemeldeter Kurse \n(min 2 in der Kreuztabelle)")+ 
  geom_text(label = paste0("n Kurse = ", sum(LV_zgr$Freq[LV_zgr$Freq > 1]) ),
            x = 5,
            y = 1)+
   
  theme_bw()+
  theme(axis.text.x = element_text(angle=60,hjust=1))

ggsave("./figures/heatmap_Zielgruppe_Veranstaltungsform.png", dpi = 300)
```
```{r}
nrow(LV |> filter(is.na(Zielgruppe)) )
nrow(LV |> filter(is.na(Veranstaltungstyp)) )
nrow(LV |> filter(Zielgruppe == "Doktoranden") ) 
```



```{r heatmap Zielgruppe_aufgeteilt_Veranstaltungsform}
LV_zgr2 <- LV_2 |>
  group_by(Veranstaltungstyp) |>
  filter(!is.na(Veranstaltungstyp)) |>
  summarise_at(c("BA", "MA", "PhD", "sonst"), sum) |>
  pivot_longer(cols=c("BA", "MA", "PhD", "sonst"),
                    names_to='ziel',
                    values_to='yn')
  

 
  
LV_zgr2 |>
 filter(yn > 1) |> 
ggplot()+
  geom_tile(aes(x = ziel, 
                y = reorder(Veranstaltungstyp, yn),
      fill = yn))+
  scale_fill_gradientn(colours = cols,
                    values = rescale(c(0,5,25,150,200,260) ),
                    guide = "colorbar", limits = c(0,260) ) +
    labs(x = "Zielgruppe",
       y = "Veranstaltungstyp",
       fill = "n Kurse (Mehrfachnennung)")+ 
  theme(axis.text.x = element_text(angle=60,hjust=1))

## eher nicht weiterbringend.

```



### UFG Zielgruppen


```{r zielgruppe nur prähistoriker}
## evtl nciht sinnvoll, da an vielen Orten Archäoinformatik mehr oder minder zentral angeboten wird
LV_UFG <- LV_2 |>
     filter(str_detect(Institut, "Ur|Vor|Prä|Europ") )


zielgruppe_UFG <- LV_UFG |>
  group_by(Semester) |>
  summarise_at(c("BA", "MA", "PhD", "sonst"), sum) 

zielgruppe_UFG <- rbind(zielgruppe_UFG, c("SoSe 2019", 0, 0, 0, 0))
zielgruppe_UFG <- rbind(zielgruppe_UFG, c( "WiSe 2019/20", 0, 0, 0, 0))
zielgruppe_UFG <- rbind(zielgruppe_UFG, c("WiSe 2021/22", 0, 0, 0, 0))
zielgruppe_UFG <- rbind(zielgruppe_UFG, c("SoSe 2022", 0, 0, 0, 0))
zielgruppe_UFG <- rbind(zielgruppe_UFG, c("WiSe 2022/23", 0, 0, 0, 0))
zielgruppe_UFG <- zielgruppe_UFG |>
  filter(!is.na(Semester))

zielgruppe_UFG |>
  filter(!is.na(Semester)) |>
  pivot_longer(cols=c("BA", "MA", "PhD", "sonst"),
                    names_to='ziel',
                    values_to='yn')|>
  ggplot() +
  geom_col(aes(x = Semester,
               y = as.numeric(yn),
             fill = ziel)) +
  coord_flip() +
  scale_fill_manual(name = "Zielgruppe",
                    values = viridis(4)) +
  scale_x_discrete(breaks = levels(LV_2$Semester) ) +
  ylim(c(0,30))+
  labs(y = "Anzahl Kurse (Mehrfachnennungen)",
       title = "Zielgruppen der angebotenen Kurse")+
  annotate(geom = "text",
           label = paste0("n = ", nrow(LV_UFG |> filter(!is.na(Zielgruppe)))),
           x = 1,
           y = 20)+
 theme_bw()
  
```


## Inhalte


```{r zählen der Themen}

library(stringr)
library(tidyr)

LV_inh <- LV |>
   separate(Inhalte, c("A", "B","C","D", "E", "F", "G", "H", "I", "J", "K", "L", "M", "N", "O", "P", "Q", "R", "S", "T", "U", "V", "W", "X", "Y", "Z", "AA", "AB", "AC", "AD", "AE", "AF"), sep = ",")



LV_n <- LV_inh |>
 gather(key = "placenr",
 value = "inhalt_neu", 
 c("A":"AF"),
 na.rm = TRUE)

LV_n$inhalt_neu <- str_replace_all(LV_n$inhalt_neu, "[\n]" , "")

LV_n <- LV_n |>
  mutate(inhalt_neu2 = case_when(
    inhalt_neu == "Dig.Editieren" ~ "Dig. Editieren",
    inhalt_neu == "DigitalHumanities" ~ "Digital Humanities",
    inhalt_neu == "Dig.Methoden & Theorien" ~ "Dig. Methoden & Theorien",
    inhalt_neu == "DigitaleDatenauswertung" ~ "Digitale Datenauswertung",
    inhalt_neu == "DigitaleRessourcen" ~ "Digitale Ressourcen",
    inhalt_neu == "DigitaleVermessung" ~ "Digitale Vermessung",
    str_detect(inhalt_neu, "Softwareund Tools|Software undTools") ~ "Software und Tools",
    inhalt_neu == "SpatialAnalysis" ~ "Spatial Analysis",
    inhalt_neu == "Dig. Methoden &Theorien" ~ "Dig. Methoden & Theorien",
    inhalt_neu == "DigitaleDokumentation" ~ "Digitale Dokumentation",
    inhalt_neu == "3DScan" ~ "3D Scan",
    str_detect(inhalt_neu,"Audio undVideo|Audiound Video") ~ "Audio und Video",
        TRUE ~ inhalt_neu
  ))



library(dplyr)

inhalte <- LV_n |>
  count(inhalt_neu2)|>
  filter(inhalt_neu2 != "")

LV_n$inhalt_neu2 <- factor(LV_n$inhalt_neu2, levels =  c("3D", "3D Scan", "Laserscanning" , "3D-Modellierung",  "CAD" ,"Photogrammetrie", "Digitale Vermessung", "Geophysik"  , "GIS",    "Spatial Analysis" ,  "Space Syntax",  "Statistik", "Digitale Datenauswertung" ,  "EDV" , "Datenpräsentation", "R", "Auszeichnungssprachen"  ,  "Programmierung"  ,   "Software und Tools", "Dig. Methoden & Theorien", "Datenmanagement","Datenbanken","Datenkuratierung",  "Metadaten", "Archivierung"  ,  "Digital Humanities"   ,    "Textanalyse"  , "Dig. Editieren"  ,   "Ausgrabungsdokumentation", "Digitalisierung"   , "Digitale Dokumentation",     "Visualisierung"  ,  "Zeichnen","Bildbearbeitung"  , "Fotografie" , "Audio und Video", "Digitale Ressourcen", "Webtechnologien",  "Internet", "Web-Kartierung" , "Online-Ressourcen" ) )

zahl <- nrow(LV |> filter(!is.na(Inhalte)))
```


```{r Stadt_inhalt_all}
library(forcats)

LV_n |>
  filter(!is.na(inhalt_neu2)) |>
  ggplot()+
  geom_bar(aes(x = fct_rev(fct_infreq(Stadt) ),
               fill = inhalt_neu2) )+
  labs(title = "Schlagworte zur Beschreibung der Kursinhalte nach Stadt",
       y = "Anzahl Schlagworte (mehrere pro Kurs)",
       x = "",
       fill = "")+
  scale_fill_manual(breaks = c("3D", "3D Scan", "Laserscanning" , "3D-Modellierung",  "CAD" ,"Photogrammetrie", "Digitale Vermessung", "Geophysik"  , "GIS",    "Spatial Analysis" ,  "Space Syntax",  "Statistik", "Digitale Datenauswertung" ,  "EDV" , "Datenpräsentation", "R", "Auszeichnungssprachen"  ,  "Programmierung"  ,   "Software und Tools", "Dig. Methoden & Theorien", "Datenmanagement","Datenbanken","Datenkuratierung",  "Metadaten", "Archivierung"  ,  "Digital Humanities"   ,    "Textanalyse"  , "Dig. Editieren"  ,   "Ausgrabungsdokumentation", "Digitalisierung"   , "Digitale Dokumentation",     "Visualisierung"  ,  "Zeichnen","Bildbearbeitung"  , "Fotografie" , "Audio und Video", "Digitale Ressourcen", "Webtechnologien",  "Internet", "Web-Kartierung" , "Online-Ressourcen" ) ,
                    values = c("firebrick", "red4", "red3", "red2", "red1", "firebrick3", "orangered", "darkorange3", "darkorange2", "darkorange1", "goldenrod4", "goldenrod3", "goldenrod2", "goldenrod1",  "gold1", "yellow", "yellow3" ,"yellow4"  , "yellowgreen" ,"chartreuse2"   ,"chartreuse4" , "aquamarine4" , "aquamarine2" , "aquamarine" , "cyan" , "cyan4", "darkblue"   ,    "blue"  ,   "slateblue4"  ,   "mediumpurple",  "mediumpurple1"  ,  "mediumpurple4",   "plum4"  ,  "plum3" ,  "plum2"  ,  "plum1" ,  "navajowhite"                               ,  "navajowhite2" ,   "navajowhite3",  "navajowhite4", "tan2" , "snow3") )+
    theme_bw() +
    geom_text(label = paste0("n Kurse = ", zahl),
           x = 2,
           y = 370,
           size = 3) +
    coord_flip()+
    theme(legend.position = "bottom",
          legend.key.width = unit(0.3, "cm"),
          legend.key.height = unit(0.3, "cm"),
          legend.text = element_text(size = 8))

ggsave("./figures/Inhalte_all_Stadt.png", dpi = 300, width = 25, height = 15, units = "cm")        


```


```{r stadt_inhalt_all_heatmap}
library(forcats)

LV_inh_st <- as.data.frame(table(LV_n$inhalt_neu2, LV_n$Stadt) )
colnames(LV_inh_st) <- c("Inhalt", "Stadt", "n")

LV_inh_st_sum <- LV_inh_st |> 
  group_by(Stadt) |> 
  summarize(sum = sum(n))

LV_inh_st_sum_i <- LV_inh_st |> 
  group_by(Inhalt) |> 
  summarize(sum_inhalt = sum(n))


LV_inh_st <- left_join(LV_inh_st, LV_inh_st_sum, by = "Stadt")
LV_inh_st <- left_join(LV_inh_st, LV_inh_st_sum_i, by = "Inhalt")


LV_inh_st$Inhalt <- factor(LV_inh_st$Inhalt, ordered = TRUE ,levels = c("3D", "3D Scan", "Laserscanning" , "3D-Modellierung",  "CAD" ,"Photogrammetrie", "Digitale Vermessung", "Geophysik"  , "GIS",    "Spatial Analysis" ,  "Space Syntax",  "Statistik", "Digitale Datenauswertung" ,  "EDV" , "Datenpräsentation", "R", "Auszeichnungssprachen"  ,  "Programmierung"  ,   "Software und Tools", "Dig. Methoden & Theorien", "Datenmanagement","Datenbanken","Datenkuratierung",  "Metadaten", "Archivierung"  ,  "Digital Humanities"   ,    "Textanalyse"  , "Dig. Editieren"  ,   "Ausgrabungsdokumentation", "Digitalisierung"   , "Digitale Dokumentation",     "Visualisierung"  ,  "Zeichnen","Bildbearbeitung"  , "Fotografie" , "Audio und Video", "Digitale Ressourcen", "Webtechnologien",  "Internet", "Web-Kartierung" , "Online-Ressourcen" ) )

# verschiedenen Visualisierungen ausbprobiert

LV_inh_st |>
  ggplot(aes(x = Inhalt,
             y = Stadt) )+
  geom_tile(aes(fill = n))+
   geom_text(aes(label = round((n/sum)*100, 1 ) ),  size = 3, col = "white" ) + 
  scale_fill_gradientn(colours = cols,   
                    values = rescale(c(0,1,2,3,4,5,10,15,20, 38) ),
                    guide = "colorbar", limits = c(0,38) ) +
    labs(x = "",
       y = "",
       fill = "n Schlagworte")+ 
  theme_bw()+
  theme(axis.text.x = element_text(angle=60,hjust=1))



LV_inh_st |>
  ggplot(aes(x = reorder(Inhalt, -sum_inhalt) ,
             y =  reorder(Stadt, sum) ) ) +
  geom_tile(aes(fill =  round((n/sum)*100, 1 ) ))+
   geom_text(aes(label = n),  size = 2.5, col = "white" ) + 
  scale_fill_gradientn(colours = cols,   
                    values = rescale(c(0,1,2,3,4,5,10,15,20,25,50,75,100) ),
                    guide = "colorbar", limits = c(0,100) ) +
    labs(x = "",
       y = "",
       fill = "% d. Schlagworts\n in der Stadt",
       caption = "label = n d. Schlagwortes in der Stadt")+ 
  theme_bw()+
  theme(axis.text.x = element_text(angle=60,hjust=1))

ggsave("./figures/Inhalte_all_Stadt_heatmap_nach_Stadt_ordered.png", dpi = 300, width = 25, height = 15, units = "cm")
```


```{r stadt_inhalt_all_heatmap_pub}
# version für Publikation:
LV_inh_st |>
  ggplot(aes(x = Inhalt,
             y = Stadt) )+
  geom_tile(aes(fill =  round((n/sum_inhalt)*100, 1 ) ))+
   geom_text(aes(label = n),  size = 3.5, col = "white" ) + 
  scale_fill_gradientn(colours = cols,   
                    values = rescale(c(0,1,2,3,4,5,10,15,20,25,50,75,100) ),
                    guide = "colorbar", limits = c(0,100) ) +
    labs(x = "",
       y = "",
       fill = "Prozent an Gesamt- \nanzahl d. Schlagworts") + 
  theme_bw()+
  theme(axis.text.x = element_text(angle=60,hjust=1))

ggsave("./figures/Inhalte_all_Stadt_heatmap_nach_Inhalt.png", dpi = 300, width = 25, height = 15, units = "cm")        

```


```{r semester_inhalt_all_barplot}

LV_n |>
  ggplot()+
  geom_bar(aes(x = Semester,
               fill = inhalt_neu2) )+
  labs(title = "Schlagworte zur Beschreibung der Kursinhalte nach Semester",
       y = "Anzahl Schlagworte (mehrere pro Kurs)",
       x = "",
       fill = "")+
    scale_x_discrete(drop = FALSE)+
  scale_fill_manual(breaks = c("3D", "3D Scan", "Laserscanning" , "3D-Modellierung",  "CAD" ,"Photogrammetrie", "Digitale Vermessung", "Geophysik"  , "GIS",    "Spatial Analysis" ,  "Space Syntax",  "Statistik", "Digitale Datenauswertung" ,  "EDV" , "Datenpräsentation", "R", "Auszeichnungssprachen"  ,  "Programmierung"  ,   "Software und Tools", "Dig. Methoden & Theorien", "Datenmanagement","Datenbanken","Datenkuratierung",  "Metadaten", "Archivierung"  ,  "Digital Humanities"   ,    "Textanalyse"  , "Dig. Editieren"  ,   "Ausgrabungsdokumentation", "Digitalisierung"   , "Digitale Dokumentation",     "Visualisierung"  ,  "Zeichnen","Bildbearbeitung"  , "Fotografie" , "Audio und Video", "Digitale Ressourcen", "Webtechnologien",  "Internet", "Web-Kartierung" , "Online-Ressourcen" ) ,
                    values = c("firebrick", "red4", "red3", "red2", "red1", "firebrick3", "orangered", "darkorange3", "darkorange2", "darkorange1", "goldenrod4", "goldenrod3", "goldenrod2", "goldenrod1",  "gold1", "yellow", "yellow3" ,"yellow4"  , "yellowgreen" ,"chartreuse2"   ,"chartreuse4" , "aquamarine4" , "aquamarine2" , "aquamarine" , "cyan" , "cyan4", "darkblue"   ,    "blue"  ,   "slateblue4"  ,   "mediumpurple",  "mediumpurple1"  ,  "mediumpurple4",   "plum4"  ,  "plum3" ,  "plum2"  ,  "plum1" ,  "navajowhite"                               ,  "navajowhite2" ,   "navajowhite3",  "navajowhite4", "tan2" , "snow3") )+
    theme_bw() +
    geom_text(label = paste0("n Kurse = ", zahl),
           x = 2,
           y = 370,
           size = 3) +
    coord_flip()+
    theme(legend.position = "bottom",
          legend.key.width = unit(0.3, "cm"),
          legend.key.height = unit(0.3, "cm"),
          legend.text = element_text(size = 8))

ggsave("./figures/Inhalte_all_Semester.png", dpi = 300, width = 25, height = 15, units = "cm")    
```

```{r semester_inhalt_heatmap}

LV_sm_inhalt <- as.data.frame(table(LV_n$Semester, LV_n$inhalt_neu2))

LV_sm_inhalt |>
  ggplot(aes(x = Var1, 
                y = Var2 ) )+
  geom_tile(aes(fill = Freq))+
   geom_text(aes(label = Freq),  size = 3.5, col = "white" ) + 
  scale_fill_gradientn(colours = cols,   
                    values = rescale(c(0,1,2,3,4, 5,10,15,20, 30, 51) ),
                    guide = "colorbar", limits = c(0,51) ) +
    labs(x = "",
       y = "",
       fill = "n Schlagworte")+ 
  theme_bw()+
  theme(axis.text.x = element_text(angle=60,hjust=1))

ggsave("./figures/Sem_Inhalte_Heatmap.png", dpi = 300)
```


### Gruppieren der themen
- nur als Code stehen gelassen, diesen Ansatz nicht im Artikel
```{r}
LV_n <- LV_n |>
  mutate(inhalt_gr = case_when(
    str_detect(inhalt_neu2, "3D|CAD|Laserscanning|Photogrammetrie") ~ "3D",
    str_detect(inhalt_neu2, "Ausgrabung|Dokumentation|Archivierung|Digitalisierung|Metadaten") ~ "Data Life Cycle",
    str_detect(inhalt_neu2, "Datenbanken|Datenkuratierung") ~ "Datenmanagement",
    str_detect(inhalt_neu2, "Datenpräsentation|Visualisierung|Datenauswertung") ~ "Datenpräsentation",
    str_detect(inhalt_neu2, "Audio|Bildbearb|Fotografie|Zeichnen") ~ "Digitale Medien",
    str_detect(inhalt_neu2, "Auszeichnungssprachen|Programmierung") ~ "Programmierung",
    inhalt_neu2 == "R" ~ "Programmierung",
    str_detect(inhalt_neu2, "web|Web|Internet|Online|Ressourcen") ~ "Webtechnologien",
    str_detect(inhalt_neu2, "Editieren|Text|  ") ~ "Text",
    str_detect(inhalt_neu2, "Statistik|Analysis|EDV|  ") ~ "Statistik",
    str_detect(inhalt_neu2, "Vermessung|GIS|Spatial|Geophysik|Space") ~ "Geodaten",
        TRUE ~ inhalt_neu2
  ))


LV_n2 <- LV_n

LV_n2$inhalt_neu2 <- as.character(LV_n2$inhalt_neu2)

library(Polychrome)

mypal <- c(kelly.colors(22), palette("R4"), viridis(11) )


LV_n2 |>
    filter(!is.na(inhalt_neu2)) |>
  ggplot()+
  geom_bar(aes(x =  fct_rev(fct_infreq(inhalt_gr) ) , fill = inhalt_neu2) )+
  coord_flip() +
  labs(title = "Themen der Lehrveranstaltungen",
       y = "Anzahl der Kurse mit Schlagwort",
       x = "gruppierte Themen",
       fill = "")+
  theme_bw()+
  scale_fill_discrete(palette = mypal) +
     theme(legend.position = "bottom",
          legend.key.width = unit(0.3, "cm"),
          legend.key.height = unit(0.3, "cm"),
          legend.text = element_text(size = 8))
  
ggsave("./figures/themen_gruppiert_anzahl.png", dpi = 300, width = 9)

LV_n <- LV_n |>
    filter(inhalt_gr != "")


inhalte_gr <- LV_n |>
  count(inhalt_gr)
```


```{r Inhalt_Stadt}


LV_n |>
  ggplot()+
  geom_bar(aes(x = Stadt,
               fill = inhalt_gr) )+
  scale_fill_manual(values = viridis(13))+
  labs(title = "Schlagworte zur Beschreibung der Kursinhalte nach Stadt",
       y = "Anzahl Schlagworte (mehrere pro Kurs)",
       fill = "gruppierte Schlagworte")+
    theme_bw()+
#    annotate(geom = "text",
#           label = paste0("n = ", zahl),
#           x = 1,
#           y = 350)+
    coord_flip()

ggsave("./figures/Inhalt_Stadt.png", dpi = 300)  


```

```{r Inhalt_Semester}

zahl <- nrow(LV |> filter(!is.na(Inhalte)))

library(RColorBrewer)

pal <- colorRampPalette(brewer.pal(12, "Set3"))

LV_n |>
  ggplot()+
  geom_bar(aes(x = Semester,
               fill = inhalt_gr) )+
  scale_fill_manual(values = c(viridis(12), "lightyellow"),
                    labels = c("3D-Aufnahme und -Rekonstruktion", "Digitale Datenaufnahme und Archivierung", "Datenbanken und -management", "Datenvisualisierung", "Dig. Methoden und Theorien", "Digital Humanities", "Digitale Medien", "GIS, Geostatistik, Vermessung", "Programmierung", "Software und Tools", "statistische Methoden", "Textverarbeitung", "Webressourcen und  -technologien") )+
  scale_x_discrete(drop = FALSE)+
  labs(title = "Schlagworte zur Beschreibung der Kursinhalte nach Semester",
       y = "Anzahl Schlagworte (mehrere pro Kurs)",
       fill = "gruppierte Schlagworte")+
    theme_bw() +
#    annotate(geom = "text",
#           label = paste0("n = ", zahl),
#           x = 1,
#           y = 350) +
    coord_flip()

ggsave("./figures/Inhalt_Semester.png", dpi = 300)  


```
```{r daata life cycle}
LV_n |>
  filter(inhalt_gr == "Data Life Cycle") |>
  ggplot() +
geom_bar(aes(x = inhalt_neu2))+
  coord_flip()
```
--> manche Orte haben Schwerpunkte, aber insgesamt relativ durchmischt


## Thema und BA, MA, Dok ?

```{r}
library(viridis)

LV_n |>
  ggplot()+
  geom_bar(aes(x = inhalt_neu2,
               fill = Zielgruppe) )+
  scale_x_discrete(drop = FALSE)+
  labs(title = "Schlagworte zur Beschreibung der Kursinhalte nach Semester",
       y = "Anzahl Schlagworte (mehrere pro Kurs)",
       fill = "gruppierte Schlagworte")+
    theme_bw() +
#    annotate(geom = "text",
#           label = paste0("n = ", zahl),
#           x = 1,
#           y = 350) +
    coord_flip()

```
-> nicht auffällig.



## Dozenten
--> welche Leute das machen
```{r dozenten data wrangling}
LV_l <- readODS::read_ods("IANUS-LV_alle_Lehrer.ods")

library(tidyr)

LV_lehrer <- LV_l |>
 gather(key = "doz_anz",
 value = "nachname", 
 c("LehrNachn1", "LehrNachn2", "LehrNachn3", "LehrNachn4", "LehrNachn5", "LehrNachn6", "LehrNachn7"),
 na.rm = TRUE)

# filtern des Datensatzes wie oben
LV_lehrer <- LV_lehrer |>
  filter(!(Veranstaltungstitel %in% LV_r$Veranstaltungstitel))|>
  filter(!(Veranstaltungstitel %in% LV_fr$Veranstaltungstitel))|>
  filter(!(Veranstaltungstitel %in% LV_m$Veranstaltungstitel))|>
  filter(Veranstaltungstitel != "Einführung in die Papyrologie") |> # 1 Kurs in Leipzig 
  filter(Veranstaltungstitel != "Masterkurs lateinisch -
deutsch Übersetzen") # 1 Kurs in Mainz

lehrende <- as.data.frame(table(LV_lehrer$nachname))
```

```{r namen abbildung}

library(ggplot2)
library(forcats)
library(dplyr)

LV_lehrer |>
  filter(nachname %in% lehrende$Var1[lehrende$Freq > 2])|>
ggplot() +
  geom_bar(aes(x = fct_rev(fct_infreq(nachname)),
               fill = Stadt) )+
  coord_flip()+
  labs(x = "",
       y = "Nennungen als Lehrpersonal (> 2)",
       title = "Lehrpersonal", 
       subtitle = "SoSe 2015 - WiSe 2018/19, SoSe 2020 - SoSe 2021, SoSe 2023" ) +
  geom_text(label = paste0("n alle Dozierende = ", nrow(lehrende)),
            x = 3, 
            y = 30)+
    theme_bw()+
      theme(legend.key.width = unit(0.3, "cm"),
          legend.key.height = unit(0.3, "cm"),
          legend.text = element_text(size = 8))+
  guides(fill=guide_legend(ncol =1))

ggsave("./figures/Lehrende_Stadt.png", dpi = 300, width = 20, height = 25, units = "cm")

```
-> Dauer der Archäoinformatik am Institut (Rinne und Nakoinz in Kiel, Paliou in Köln) + Lehrdeputat (Profs vs Mitarbeiter) und Schwerpunkt des Instituts. 
-> IANUS-LV-Sammlung als Selbstdarstellung
-> "Langer Schwanz" von "einmaligen" Dozierenden

```{r wer trug wen ein}
#Überlegung: Haben sich Dozierende va.selber eingetragen?

# neuer Datensatz: nur die Namen der eintragenden und der lehrenden
lehrer_gleich <- data.frame(LV_lehrer$Nachname, LV_lehrer$nachname) #Nachname groß = Nachname der eintragenden Person, nachname klein = Lehrperson

# filtern nach denen, wo überhaupt ein Eintragender angegeben wurde
lehrer_gleich <- lehrer_gleich[!is.na(lehrer_gleich$LV_lehrer.Nachname),]

# wie häufig hat wer wen eingetragen?
konkordanz_lehre_eintragung <- as.data.frame(table(lehrer_gleich$LV_lehrer.Nachname, lehrer_gleich$LV_lehrer.nachname) ) 
colnames(konkordanz_lehre_eintragung) <- c("eintragende", "lehrende", "n")

# filtern auf nur die, die relevanten sind:
library(dplyr)
konkordanz_lehre_eintragung <- konkordanz_lehre_eintragung |>
  filter(n > 0)

# wer hat wie häufig was eingetragen ? 
eintragende <- konkordanz_lehre_eintragung |>
  group_by(eintragende) |>
  summarise("n" = sum(n))

# wie häufig gab es allgemein dass sich jemand selbst eingetragen hat:
konkordanz_lehre_eintragung <- konkordanz_lehre_eintragung |>
  mutate(gleich = case_when(
    as.character(eintragende) == as.character(lehrende) ~ 1,
    TRUE ~ 0
  ))

konkordanz_lehrer_eintrager <- konkordanz_lehre_eintragung |>
  filter(gleich > 0)

eintragende_gleich_lehrende <- konkordanz_lehrer_eintrager |>
  group_by(eintragende) |>
  summarise("n" = sum(n))

sum(eintragende_gleich_lehrende$n)

table(LV$Position)


```
Nr. 1 Eintragender:  Rasewskii: Eintragung von Kursen 2018/19 in Leipzig, Thema "Datenpräsentation" nicht übermäßig informatisch (Sekretariat)
Nr. 2: Beck, Regensburg 2017/18 > keine Verschlagwortung (Sekretariat) -> oben herausgefiltert
Nr. 3: Morstadt: Bochum, tatsächlich archIT-Kurse (Lehrende)


